Config:
  hfst:
    Gen: ../../../src/generator-gt-norm.hfst
    Morph: ../../../src/aANlyser-gt-norm.hfst
  xerox:
    Gen: ../../../src/generator-gt-norm.xfst
    Morph: ../../../src/aANlyser-gt-norm.xfst
    App: lookup

Tests:
  
  
  Noun - anikwacâs - ok : # -m animate noun, squirrel
     anikwacâs+N+AN+Sg: anikwacâs
     anikwacâs+N+AN+Pl: anikwacâsak
     anikwacâs+N+AN+Loc: anikwacâsihk
     anikwacâs+N+AN+Obv: anikwacâsa
     anikwacâs+N+AN+Dim+Sg: anikwacâsisis
     anikwacâs+N+AN+Dim+Pl: anikwacâsisisak
     anikwacâs+N+AN+Dim+Loc: anikwacâsisisihk

     anikwacâs+N+AN+Sg+Px1Sg: nitanikwacâs
     anikwacâs+N+AN+Sg+Px2Sg: kitanikwacâs
     anikwacâs+N+AN+Sg+Px3Sg+Obv: otanikwacâsa
     anikwacâs+N+AN+Sg+Px3iSg+Obv: otanikwacâsiyiwa
     anikwacâs+N+AN+Sg+Px1Pl: nitanikwacâsnân
     anikwacâs+N+AN+Sg+Px12Pl: kitanikwacâsnân
     anikwacâs+N+AN+Sg+Px2Pl: kitanikwacâsâw
     anikwacâs+N+AN+Sg+Px3Pl+Obv: otanikwacâswâwa
     anikwacâs+N+AN+Sg+Px3iPl+Obv: otanikwacâsiyiwa
     
     anikwacâs+N+AN+Pl+Px1Sg: nitanikwacâsak
     anikwacâs+N+AN+Pl+Px2Sg: kitanikwacâsak
     anikwacâs+N+AN+Pl+Px3Sg+Obv: otanikwacâsa
     anikwacâs+N+AN+Pl+Px3iSg+Obv: otanikwacâsiyiwa
     anikwacâs+N+AN+Pl+Px1Pl: nitanikwacâsinânak
     anikwacâs+N+AN+Pl+Px12Pl: kitanikwacâsinawak
     anikwacâs+N+AN+Pl+Px2Pl: kitanikwacâsiwâwak
     anikwacâs+N+AN+Pl+Px3Pl+Obv: otanikwacâsiwâwa
     anikwacâs+N+AN+Pl+Px3iPl+Obv: otanikwacâsiyiwa

     anikwacâs+N+AN+Dim+Sg+Px1Sg: nitanikwacâsisis
     anikwacâs+N+AN+Dim+Sg+Px2Sg: kitanikwacâsisis
     anikwacâs+N+AN+Dim+Sg+Px3Sg+Obv: otanikwacâsisa
     anikwacâs+N+AN+Dim+Sg+Px3iSg+Obv: otanikwacâsisiyiwa
     anikwacâs+N+AN+Dim+Sg+Px1Pl: nitanikwacâsisisinân
     anikwacâs+N+AN+Dim+Sg+Px12Pl: kitanikwacâsisisinaw
     anikwacâs+N+AN+Dim+Sg+Px2Pl: kitanikwacâsisisiwâw
     anikwacâs+N+AN+Dim+Sg+Px3Pl+Obv: otanikwacâsisiwâwa
     anikwacâs+N+AN+Dim+Sg+Px3iPl+Obv: otanikwacâsisiyiwa

     anikwacâs+N+AN+Dim+Pl+Px1Sg: nitanikwacâsisak
     anikwacâs+N+AN+Dim+Pl+Px2Sg: kitanikwacâsisak
     anikwacâs+N+AN+Dim+Pl+Px3Sg+Obv: otanikwacâsisa
     anikwacâs+N+AN+Dim+Pl+Px3iSg+Obv: otanikwacâsisiyiwa
     anikwacâs+N+AN+Dim+Pl+Px1Pl: nitanikwacâsisinânak
     anikwacâs+N+AN+Dim+Pl+Px12Pl: kitanikwacâsisnawak
     anikwacâs+N+AN+Dim+Pl+Px2Pl: kitanikwacâsisiwâwak
     anikwacâs+N+AN+Dim+Pl+Px3Pl+Obv: otanikwacâsisiwâwa
     anikwacâs+N+AN+Dim+Pl+Px3iPl+Obv: otanikwacâsisiyiwa

     anikwacâs+N+AN+Px1Sg+Loc: nitanikwacâsihk
     anikwacâs+N+AN+Px2Sg+Loc: kitanikwacâsihk
     anikwacâs+N+AN+Px3Sg+Loc: otanikwacâsihk
     anikwacâs+N+AN+Px3iSg+Loc: otanikwacâsiyihk
     anikwacâs+N+AN+Px1Pl+Loc: nitanikwacâsinânihk
     anikwacâs+N+AN+Px12Pl+Loc: kitanikwacâsinâhk
     anikwacâs+N+AN+Px2Pl+Loc: kitanikwacâsiwâwihk
     anikwacâs+N+AN+Px3Pl+Loc: otanikwacâsiwâwihk 
     anikwacâs+N+AN+Px3iPl+Loc: otanikwacâsiyihk

     anikwacâs+N+AN+Dim+Px1Sg+Loc: nitanikwacâsisihk
     anikwacâs+N+AN+Dim+Px2Sg+Loc: kitanikwacâsisihk
     anikwacâs+N+AN+Dim+Px3Sg+Loc: otanikwacâsisihk
     anikwacâs+N+AN+Dim+Px3iSg+Loc: otanikwacâsisiyihk
     anikwacâs+N+AN+Dim+Px1Pl+Loc: nitanikwacâsisinânihk
     anikwacâs+N+AN+Dim+Px12Pl+Loc: kitanikwacâsisinâhk
     anikwacâs+N+AN+Dim+Px2Pl+Loc: kitanikwacâsisiwâwihk
     anikwacâs+N+AN+Dim+Px3Pl+Loc: otanikwacâsisiwâwihk
     anikwacâs+N+AN+Dim+Px3iPl+Loc: otanikwacâsisiyihk
  
  Noun - atim - ok : # -m animate noun
     atim+N+AN+Sg: atim # asdf
     atim+N+AN+Pl: atimwak #test
     atim+N+AN+Obv: atimwa
     atim+N+AN+Loc: atimohk # really rare form
     atim+N+AN+Dim+Sg: acimosis
     atim+N+AN+Dim+Pl: acimosisak
     atim+N+AN+Dim+Loc: acimosisihk
     
     atim+N+AN+Sg+Px1Sg: nitêm
     atim+N+AN+Sg+Px2Sg: kitêm
     atim+N+AN+Sg+Px3Sg+Obv: otêma
     atim+N+AN+Sg+Px3iSg+Obv: otêmiyiwa
     atim+N+AN+Sg+Px1Pl: nitêminân
     atim+N+AN+Sg+Px12Pl: kitêminaw
     atim+N+AN+Sg+Px2Pl: kitêmiwâw
     atim+N+AN+Sg+Px3Pl+Obv: otêmiwâwa
     atim+N+AN+Sg+Px3iPl+Obv: otêmiyiwa
     
     atim+N+AN+Pl+Px1Sg: nitêmak
     atim+N+AN+Pl+Px2Sg: kitêmak
     atim+N+AN+Pl+Px3Sg+Obv: otêma
     atim+N+AN+Pl+Px3iSg+Obv: otêmiyiwa
     atim+N+AN+Pl+Px1Pl: nitêminânak
     atim+N+AN+Pl+Px12Pl: kitêminawak
     atim+N+AN+Pl+Px2Pl: kitêmiwâwak
     atim+N+AN+Pl+Px3Pl+Obv: otêmiwâwa
     atim+N+AN+Pl+Px3iPl+Obv: otêmiyiwa
     
     atim+N+AN+Dim+Sg+Px1Sg: nicêmisis
     atim+N+AN+Dim+Sg+Px2Sg: kicêmisis
     atim+N+AN+Dim+Sg+Px3Sg+Obv: ocêmisisa
     atim+N+AN+Dim+Sg+Px3iSg+Obv: ocêmisisiyiwa
     atim+N+AN+Dim+Sg+Px1Pl: nicêmisisinân
     atim+N+AN+Dim+Sg+Px12Pl: kicêmisisinaw
     atim+N+AN+Dim+Sg+Px2Pl: kicêmisisiwâw
     atim+N+AN+Dim+Sg+Px3Pl+Obv: ocêmisisiwâwa
     
     atim+N+AN+Dim+Pl+Px1Sg: nicêmisisak
     atim+N+AN+Dim+Pl+Px2Sg: kicêmisisak
     atim+N+AN+Dim+Pl+Px3Sg+Obv: ocêmisisa
     atim+N+AN+Dim+Pl+Px3iSg+Obv: ocêmisisiyiwa
     atim+N+AN+Dim+Pl+Px1Pl: nicêmisisinânak
     atim+N+AN+Dim+Pl+Px12Pl: kicêmisisinawak
     atim+N+AN+Dim+Pl+Px2Pl: kicêmisisiwâwak
     atim+N+AN+Dim+Pl+Px3Pl+Obv: ocêmisisiwâwa
     atim+N+AN+Dim+Pl+Px3iPl+Obv: ocêmisisiyiwa
     
     atim+N+AN+Px1Sg+Loc: nitêmihk
     atim+N+AN+Px2Sg+Loc: kitêmihk
     atim+N+AN+Px3Sg+Loc: otêmihk
     atim+N+AN+Px3iSg+Loc: otêmiyihk
     atim+N+AN+Px1Pl+Loc: nitêminânihk
     atim+N+AN+Px12Pl+Loc: kitêminâhk
     atim+N+AN+Px2Pl+Loc: kitêmiwâwihk
     atim+N+AN+Px3Pl+Loc: otêmiwâwihk
     atim+N+AN+Px3iPl+Loc: otêmiyihk
     
     atim+N+AN+Dim+Px1Sg+Loc: nicêmisisihk
     atim+N+AN+Dim+Px2Sg+Loc: kicêmisisihk
     atim+N+AN+Dim+Px3Sg+Loc: ocêmisisihk
     atim+N+AN+Dim+Px3iSg+Loc: ocêmisisiyihk
     atim+N+AN+Dim+Px1Pl+Loc: nicêmisisinânihk
     atim+N+AN+Dim+Px12Pl+Loc: kicêmisisinâhk
     atim+N+AN+Dim+Px2Pl+Loc: kicêmisisiwâwihk
     atim+N+AN+Dim+Px3Pl+Loc: ocêmisisiwâwihk
     atim+N+AN+Dim+Px3iPl+Loc: ocêmisisiyihk
  
  Noun - cahcahkayo - ok : # -m animate noun, blackbird
     cahcahkayo+N+AN+Sg: cahcahkayo
     cahcahkayo+N+AN+Pl: cahcahkayowak
     cahcahkayo+N+AN+Loc: cahcahkayohk
     cahcahkayo+N+AN+Dim+Sg: cahcahkayosis
     cahcahkayo+N+AN+Dim+Pl: cahcahkayosisak
     cahcahkayo+N+AN+Dim+Loc: cahcahkayosisihk

     cahcahkayo+N+AN+Sg+Px1Sg: nicahcahkayo
     cahcahkayo+N+AN+Sg+Px2Sg: kicahcahkayo
     cahcahkayo+N+AN+Sg+Px3Sg+Obv: ocahcahkayo
     cahcahkayo+N+AN+Sg+Px3iSg+Obv: ocahcahkayoyiw
     cahcahkayo+N+AN+Sg+Px1Pl: nicahcahkayonân
     cahcahkayo+N+AN+Sg+Px12Pl: kicahcahkayonân
     cahcahkayo+N+AN+Sg+Px2Pl: kiniskâw
     cahcahkayo+N+AN+Sg+Px3Pl+Obv: oniskâw
     cahcahkayo+N+AN+Sg+Px3iPl+Obv: ocahcahkayoyiw

     cahcahkayo+N+AN+Pl+Px1Sg: niôsa
     cahcahkayo+N+AN+Pl+Px2Sg: kicahcahkayok
     cahcahkayo+N+AN+Pl+Px3Sg+Obv: ocahcahkayo
     cahcahkayo+N+AN+Pl+Px3iSg+Obv: ocahcahkayoyiwa
     cahcahkayo+N+AN+Pl+Px1Pl: nicahcahkayonâna
     cahcahkayo+N+AN+Pl+Px12Pl: kicahcahkayonawa
     cahcahkayo+N+AN+Pl+Px2Pl: kicahcahkayowâwa
     cahcahkayo+N+AN+Pl+Px3Pl+Obv: ocahcahkayowâwa
     cahcahkayo+N+AN+Pl+Px3iPl+Obv: ocahcahkayoyiwa

     cahcahkayo+N+AN+Dim+Sg+Px1Sg: nicahcahkayosis
     cahcahkayo+N+AN+Dim+Sg+Px2Sg: kicahcahkayosis
     cahcahkayo+N+AN+Dim+Sg+Px3Sg+Obv: ocahcahkayosis
     cahcahkayo+N+AN+Dim+Sg+Px3iSg+Obv: ocahcahkayosisiyiw
     cahcahkayo+N+AN+Dim+Sg+Px1Pl: nicahcahkayosisinân
     cahcahkayo+N+AN+Dim+Sg+Px12Pl: kicahcahkayosisinaw
     cahcahkayo+N+AN+Dim+Sg+Px2Pl: kicahcahkayosisiwâw
     cahcahkayo+N+AN+Dim+Sg+Px3Pl+Obv: ocahcahkayosisiwâw
     cahcahkayo+N+AN+Dim+Sg+Px3iPl+Obv: ocahcahkayosisiyiw

     cahcahkayo+N+AN+Dim+Pl+Px1Sg: nicahcahkayosisa
     cahcahkayo+N+AN+Dim+Pl+Px2Sg: kicahcahkayosisa
     cahcahkayo+N+AN+Dim+Pl+Px3Sg+Obv: ocahcahkayosisa
     cahcahkayo+N+AN+Dim+Pl+Px3iSg+Obv: ocahcahkayosisiyiwa
     cahcahkayo+N+AN+Dim+Pl+Px1Pl: nicahcahkayosisinâna
     cahcahkayo+N+AN+Dim+Pl+Px12Pl: kicahcahkayosisinawa
     cahcahkayo+N+AN+Dim+Pl+Px2Pl: kicahcahkayosisiwâwa
     cahcahkayo+N+AN+Dim+Pl+Px3Pl+Obv: ocahcahkayosisiwâwa
     cahcahkayo+N+AN+Dim+Pl+Px3iPl+Obv: ocahcahkayosisiyiwa

     cahcahkayo+N+AN+Px1Sg+Loc: nicahcahkayohk
     cahcahkayo+N+AN+Px2Sg+Loc: kicahcahkayohk
     cahcahkayo+N+AN+Px3Sg+Loc: ocahcahkayohk
     cahcahkayo+N+AN+Px3iSg+Loc: ocahcahkayoyihk
     cahcahkayo+N+AN+Px1Pl+Loc: nisinânihk
     cahcahkayo+N+AN+Px12Pl+Loc: kicahcahkayonâhk
     cahcahkayo+N+AN+Px2Pl+Loc: kisiwâwihk
     cahcahkayo+N+AN+Px3Pl+Loc: osiwâwihk 
     cahcahkayo+N+AN+Px3iPl+Loc: ocahcahkayoyihk

     cahcahkayo+N+AN+Dim+Px1Sg+Loc: nicahcahkayosisihk
     cahcahkayo+N+AN+Dim+Px2Sg+Loc: kicahcahkayosisihk
     cahcahkayo+N+AN+Dim+Px3Sg+Loc: ocahcahkayosisihk
     cahcahkayo+N+AN+Dim+Px3iSg+Loc: ocahcahkayossiyihk
     cahcahkayo+N+AN+Dim+Px1Pl+Loc: nicahcahkayosisnânihk
     cahcahkayo+N+AN+Dim+Px12Pl+Loc: kicahcahkayossinâh
     cahcahkayo+N+AN+Dim+Px2Pl+Loc: kicahcahkayosiswâwihk
     cahcahkayo+N+AN+Dim+Px3Pl+Loc: ocahcahkayosiswâwihk
     cahcahkayo+N+AN+Dim+Px3iPl+Loc: ocahcahkayosisiyihk
  
  Noun - iskwêw - ok : # -m animate noun
     iskwêw+N+AN+Sg: iskwêw
     iskwêw+N+AN+Pl: iskwêwak
     iskwêw+N+AN+Loc: iskwênâhk
     iskwêw+N+AN+Dim+Sg: iskwêsis
     iskwêw+N+AN+Dim+Pl: iskwêsisak
     iskwêw+N+AN+Dim+Loc: iskwêsisihk
     
     iskwêw+N+AN+Sg+Px1Sg: nitiskwêm
     iskwêw+N+AN+Sg+Px2Sg: kitiskwêm
     iskwêw+N+AN+Sg+Px3Sg+Obv: otiskwêma
     iskwêw+N+AN+Sg+Px3iSg+Obv: otiskwêmiyiwa
     iskwêw+N+AN+Sg+Px1Pl: nitiskwêminân
     iskwêw+N+AN+Sg+Px12Pl: kitiskwêminaw
     iskwêw+N+AN+Sg+Px2Pl: kitiskwêmiwâw
     iskwêw+N+AN+Sg+Px3Pl+Obv: otiskwêmiwâwa
     iskwêw+N+AN+Sg+Px3iPl+Obv: otiskwêmiyiwa
     
     iskwêw+N+AN+Pl+Px1Sg: nitiskwêmak
     iskwêw+N+AN+Pl+Px2Sg: kitiskwêmak
     iskwêw+N+AN+Pl+Px3Sg+Obv: otiskwêma
     iskwêw+N+AN+Pl+Px3iSg+Obv: otiskwêmiyiwa
     iskwêw+N+AN+Pl+Px1Pl: nitiskwêminânak
     iskwêw+N+AN+Pl+Px12Pl: kitiskwêminawak
     iskwêw+N+AN+Pl+Px2Pl: kitiskwêmiwâwak
     iskwêw+N+AN+Pl+Px3Pl+Obv: otiskwêmiwâwa
     iskwêw+N+AN+Pl+Px3iPl+Obv: otiskwêmiyiwa
     
     iskwêw+N+AN+Dim+Sg+Px1Sg: nitiskwêsis
     iskwêw+N+AN+Dim+Sg+Px2Sg: kitiskwêsis
     iskwêw+N+AN+Dim+Sg+Px3Sg+Obv: otiskwêsisa
     iskwêw+N+AN+Dim+Sg+Px3iSg+Obv: otiskwêsisiyiwa
     iskwêw+N+AN+Dim+Sg+Px1Pl: nitiskwêsisinân
     iskwêw+N+AN+Dim+Sg+Px12Pl: kitiskwêsisinaw
     iskwêw+N+AN+Dim+Sg+Px2Pl: kitiskwêsisiwâw
     iskwêw+N+AN+Dim+Sg+Px3Pl+Obv: otiskwêsisiwâwa
     iskwêw+N+AN+Dim+Sg+Px3iPl+Obv: otiskwêsisiyiwa
     
     iskwêw+N+AN+Dim+Pl+Px1Sg: nitiskwêsisak
     iskwêw+N+AN+Dim+Pl+Px2Sg: kitiskwêsisak
     iskwêw+N+AN+Dim+Pl+Px3Sg+Obv: otiskwêsisa
     iskwêw+N+AN+Dim+Pl+Px3iSg+Obv: otiskwêsisiyiwa
     iskwêw+N+AN+Dim+Pl+Px1Pl: nitiskwêsisinânak
     iskwêw+N+AN+Dim+Pl+Px12Pl: kitiskwêsisinawak
     iskwêw+N+AN+Dim+Pl+Px2Pl: kitiskwêsisiwâwak
     iskwêw+N+AN+Dim+Pl+Px3Pl+Obv: otiskwêsisiwâwa
     iskwêw+N+AN+Dim+Pl+Px3iPl+Obv: otiskwêsisiyiwa
     
     iskwêw+N+AN+Px1Sg+Loc: nitiskwêmihk
     iskwêw+N+AN+Px2Sg+Loc: kitiskwêmihk
     iskwêw+N+AN+Px3Sg+Loc: otiskwêmihk
     iskwêw+N+AN+Px3iSg+Loc: otiskwêmiyihk
     iskwêw+N+AN+Px1Pl+Loc: nitiskwêminânihk
     iskwêw+N+AN+Px12Pl+Loc: kitiskwêminâhk
     iskwêw+N+AN+Px2Pl+Loc: kitiskwêmiwâwihk
     iskwêw+N+AN+Px3Pl+Loc: otiskwêmiwâwihk
     iskwêw+N+AN+Px3iPl+Loc: otiskwêmiyihk

     iskwêw+N+AN+Dim+Px1Sg+Loc: nitiskwêsisihk
     iskwêw+N+AN+Dim+Px2Sg+Loc: kitiskwêsisihk
     iskwêw+N+AN+Dim+Px3Sg+Loc: otiskwêsisihk
     iskwêw+N+AN+Dim+Px3iSg+Loc: otiskwêsisiyihk
     iskwêw+N+AN+Dim+Px1Pl+Loc: nitiskwêsisinânihk
     iskwêw+N+AN+Dim+Px12Pl+Loc: kitiskwêsisinâhk
     iskwêw+N+AN+Dim+Px2Pl+Loc: kitiskwêsisiwâwihk
     iskwêw+N+AN+Dim+Px3Pl+Loc: otiskwêsisiwâwihk
     iskwêw+N+AN+Dim+Px3iPl+Loc: otiskwêsisiyihk
  
  Noun - maniway - ok : # -m animate noun, acc. to lexc and Wolvengrey it is inanimate
#     maniway+N+IN+Sg:
#     maniway+N+IN+Pl:
#     maniway+N+IN+Loc:
     
     maniway+N+IN+Sg+Px1Sg: naniway
     maniway+N+IN+Sg+Px2Sg: kaniway
     maniway+N+IN+Sg+Px3Sg: otaniway
     maniway+N+IN+Sg+Px3iSg: maniway
     maniway+N+IN+Sg+Px1Pl: naniwaynân
     maniway+N+IN+Sg+Px12Pl: kiniwaynân # kinawaynân ???
     maniway+N+IN+Sg+Px2Pl: kaniwaywâw
     maniway+N+IN+Sg+Px3Pl: naniwaywâw

  
  Noun - maskisin - ok : # -m inanimate noun, shoe
     maskisin+N+IN+Sg: maskisin
     maskisin+N+IN+Pl: maskisina
     maskisin+N+IN+Loc: maskisinihk
     maskisin+N+IN+Dim+Sg: maskisinisis
     maskisin+N+IN+Dim+Pl: maskisinisisa
     maskisin+N+IN+Dim+Loc: maskisinisisihk
     
     maskisin+N+IN+Sg+Px1Sg: nimaskisin
     maskisin+N+IN+Sg+Px2Sg: kimaskisin
     maskisin+N+IN+Sg+Px3Sg: omaskisin
     maskisin+N+IN+Sg+Px3iSg: omaskisiniyiw
     maskisin+N+IN+Sg+Px1Pl: nimaskisininân
     maskisin+N+IN+Sg+Px12Pl: kimaskisininaw
     maskisin+N+IN+Sg+Px2Pl: kimaskisiniwâw
     maskisin+N+IN+Sg+Px3Pl: omaskisiniwâw
     maskisin+N+IN+Sg+Px3iPl: omaskisiniyiw
     
     maskisin+N+IN+Pl+Px1Sg: nimaskisina
     maskisin+N+IN+Pl+Px2Sg: kimaskisina
     maskisin+N+IN+Pl+Px3Sg: omaskisina
     maskisin+N+IN+Pl+Px3iSg: omaskisiniyiwa
     maskisin+N+IN+Pl+Px1Pl: nimaskisininâna
     maskisin+N+IN+Pl+Px12Pl: kimaskisininawa
     maskisin+N+IN+Pl+Px2Pl: kimaskisiniwâwa
     maskisin+N+IN+Pl+Px3Pl: omaskisiniwâwa
     maskisin+N+IN+Pl+Px3iPl: omaskisiniyiwa
     
     maskisin+N+IN+Dim+Sg+Px1Sg: nimaskisinisis
     maskisin+N+IN+Dim+Sg+Px2Sg: kimaskisinisis
     maskisin+N+IN+Dim+Sg+Px3Sg: omaskisinisis
     maskisin+N+IN+Dim+Sg+Px3iSg: omaskisinisisiyiw
     maskisin+N+IN+Dim+Sg+Px1Pl: nimaskisinisisinân
     maskisin+N+IN+Dim+Sg+Px12Pl: kimaskisinisisinaw
     maskisin+N+IN+Dim+Sg+Px2Pl: kimaskisinisisiwâw
     maskisin+N+IN+Dim+Sg+Px3Pl: omaskisinisisiwâw
     maskisin+N+IN+Dim+Sg+Px3iPl: omaskisinisisiyiw
     
     maskisin+N+IN+Dim+Pl+Px1Sg: nimaskisinisisa
     maskisin+N+IN+Dim+Pl+Px2Sg: kimaskisinisisa
     maskisin+N+IN+Dim+Pl+Px3Sg: omaskisinisisa
     maskisin+N+IN+Dim+Pl+Px3iSg: omaskisinisisiyiwa
     maskisin+N+IN+Dim+Pl+Px1Pl: nimaskisinisisinâna
     maskisin+N+IN+Dim+Pl+Px12Pl: kimaskisinisisinawa
     maskisin+N+IN+Dim+Pl+Px2Pl: kimaskisinisisiwâwa
     maskisin+N+IN+Dim+Pl+Px3Pl: omaskisinisisiwâwa
     maskisin+N+IN+Dim+Pl+Px3iPl: omaskisinisisiyiwa
     
     maskisin+N+IN+Px1Sg+Loc: nimaskisinihk
     maskisin+N+IN+Px2Sg+Loc: kimaskisinihk
     maskisin+N+IN+Px3Sg+Loc: omaskisinihk
     maskisin+N+IN+Px3iSg+Loc: omaskisiniyihk
     maskisin+N+IN+Px1Pl+Loc: nimaskisininânihk
     maskisin+N+IN+Px12Pl+Loc: kimaskisininâhk
     maskisin+N+IN+Px2Pl+Loc: kimaskisiniwâwihk
     maskisin+N+IN+Px3Pl+Loc: omaskisiniwâwihk
     maskisin+N+IN+Px3iPl+Loc: omaskisiniyihk

     maskisin+N+IN+Dim+Px1Sg+Loc: nimaskisinisisihk
     maskisin+N+IN+Dim+Px2Sg+Loc: kimaskisinisisihk
     maskisin+N+IN+Dim+Px3Sg+Loc: omaskisinisisihk
     maskisin+N+IN+Dim+Px3iSg+Loc: omaskisinisisiyihk
     maskisin+N+IN+Dim+Px1Pl+Loc: nimaskisinisisinânihk
     maskisin+N+IN+Dim+Px12Pl+Loc: kimaskisinisisinâhk
     maskisin+N+IN+Dim+Px2Pl+Loc: kimaskisinisisiwâwihk
     maskisin+N+IN+Dim+Px3Pl+Loc: omaskisinisisiwâwihk
     maskisin+N+IN+Dim+Px3iPl+Loc: omaskisinisisiyihk
  
  Noun - niska - ok : # -m animate noun, Canada goose
     niska+N+AN+Sg: niska
     niska+N+AN+Pl: niskak
     niska+N+AN+Loc: niskihk
     niska+N+AN+Dim+Sg: niskasis # also niskisis
     niska+N+AN+Dim+Pl: niskasisak # also niskisisak
     niska+N+AN+Dim+Loc: niskasisihk

     niska+N+AN+Sg+Px1Sg: niniska
     niska+N+AN+Sg+Px2Sg: kiniska
     niska+N+AN+Sg+Px3Sg+Obv: oniska
     niska+N+AN+Sg+Px3iSg+Obv: oniskiyiwa
     niska+N+AN+Sg+Px1Pl: niniskinân # ?
     niska+N+AN+Sg+Px12Pl: kiniskinaw
     niska+N+AN+Sg+Px2Pl: kiniskiwâw
     niska+N+AN+Sg+Px3Pl+Obv: oniskiwâwa
     niska+N+AN+Sg+Px3iPl+Obv: oniskiyiwa

     niska+N+AN+Pl+Px1Sg: niniskak
     niska+N+AN+Pl+Px2Sg: kiniskak
     niska+N+AN+Pl+Px3Sg+Obv: oniska
     niska+N+AN+Pl+Px3iSg+Obv: oniskiyiwa
     niska+N+AN+Pl+Px1Pl: niniskinânak
     niska+N+AN+Pl+Px12Pl: kiniskinawak
     niska+N+AN+Pl+Px2Pl: kiniskiwâwak
     niska+N+AN+Pl+Px3Pl+Obv: oniskiwâwa
     niska+N+AN+Pl+Px3iPl+Obv: oniskiyiwa

     niska+N+AN+Dim+Sg+Px1Sg: niniskasis
     niska+N+AN+Dim+Sg+Px2Sg: kiniskasis
     niska+N+AN+Dim+Sg+Px3Sg+Obv: oniskasisa
     niska+N+AN+Dim+Sg+Px3iSg+Obv: oniskasisiyiwa
     niska+N+AN+Dim+Sg+Px1Pl: niniskasisinân
     niska+N+AN+Dim+Sg+Px12Pl: kiniskasisinaw
     niska+N+AN+Dim+Sg+Px2Pl: kiniskasisiwâw
     niska+N+AN+Dim+Sg+Px3Pl+Obv: oniskasisiwâwa
     niska+N+AN+Dim+Sg+Px3iPl+Obv: oniskasisiyiwa
 
     niska+N+AN+Dim+Pl+Px1Sg: niniskasisak
     niska+N+AN+Dim+Pl+Px2Sg: kiniskasisak
     niska+N+AN+Dim+Pl+Px3Sg+Obv: oniskasisa
     niska+N+AN+Dim+Pl+Px3iSg+Obv: oniskasisiyiwa
     niska+N+AN+Dim+Pl+Px1Pl: niniskasisinânak
     niska+N+AN+Dim+Pl+Px12Pl: kiniskasisinawak
     niska+N+AN+Dim+Pl+Px2Pl: kiniskasisiwâwak
     niska+N+AN+Dim+Pl+Px3Pl+Obv: oniskasisiwâwa
     niska+N+AN+Dim+Pl+Px3iPl+Obv: oniskasisiyiwa
     
     niska+N+AN+Px1Sg+Loc: niniskahk
     niska+N+AN+Px2Sg+Loc: kiniskahk
     niska+N+AN+Px3Sg+Loc: oniskahk
     niska+N+AN+Px3iSg+Loc: oniskayihk
     niska+N+AN+Px1Pl+Loc: niniskinânihk
     niska+N+AN+Px12Pl+Loc: kiniskinâhk
     niska+N+AN+Px2Pl+Loc: kiniskiwâwihk
     niska+N+AN+Px3Pl+Loc: oniskiwâwihk 
     niska+N+AN+Px3iPl+Loc: oniskayihk

     niska+N+AN+Dim+Px1Sg+Loc: niniskasisihk
     niska+N+AN+Dim+Px2Sg+Loc: kiniskasisihk
     niska+N+AN+Dim+Px3Sg+Loc: oniskasisihk
     niska+N+AN+Dim+Px3iSg+Loc: oniskasisiyihk
     niska+N+AN+Dim+Px1Pl+Loc: niniskasisinânihk
     niska+N+AN+Dim+Px12Pl+Loc: kiniskasisinâhk
     niska+N+AN+Dim+Px2Pl+Loc: kiniskasisiwâwihk
     niska+N+AN+Dim+Px3Pl+Loc: oniskasisiwâwihk
     niska+N+AN+Dim+Px3iPl+Loc: oniskasisiyihk
  
  Noun - ôhô - ok : # -m animate noun, owl
     ôhôw+N+AN+Sg: ôhôw
     ôhôw+N+AN+Pl: ôhôwak
     ôhôw+N+AN+Loc: ôhônâhk
     ôhôw+N+AN+Dim+Sg: ôhôsis
     ôhôw+N+AN+Dim+Pl: ôhôsisak
     ôhôw+N+AN+Dim+Loc: ôhôsisihk

     ôhôw+N+AN+Sg+Px1Sg: nitôhôm
     ôhôw+N+AN+Sg+Px2Sg: kitôhôm
     ôhôw+N+AN+Sg+Px3Sg+Obv: otôhôma
     ôhôw+N+AN+Sg+Px3iSg+Obv: otôhômiyiwa
     ôhôw+N+AN+Sg+Px1Pl: nitôhôminân
     ôhôw+N+AN+Sg+Px12Pl: kitôhôminaw
     ôhôw+N+AN+Sg+Px2Pl: kitôhômiwâw
     ôhôw+N+AN+Sg+Px3Pl+Obv: otôhômiwâwa
     ôhôw+N+AN+Sg+Px3iPl+Obv: otôhômiyiwa

     ôhôw+N+AN+Pl+Px1Sg: nitôhômak
     ôhôw+N+AN+Pl+Px2Sg: kitôhômak
     ôhôw+N+AN+Pl+Px3Sg+Obv: otôhôma
     ôhôw+N+AN+Pl+Px3iSg+Obv: otôhômiyiwa
     ôhôw+N+AN+Pl+Px1Pl: nitôhôminânak
     ôhôw+N+AN+Pl+Px12Pl: kitôhôminawak
     ôhôw+N+AN+Pl+Px2Pl: kitôhômiwâwak
     ôhôw+N+AN+Pl+Px3Pl+Obv: otôhômiwâwa
     ôhôw+N+AN+Pl+Px3iPl+Obv: otôhômiyiwa

     ôhôw+N+AN+Dim+Sg+Px1Sg: nitôhôsis
     ôhôw+N+AN+Dim+Sg+Px2Sg: kitôhôsis
     ôhôw+N+AN+Dim+Sg+Px3Sg+Obv: otôhôsisa
     ôhôw+N+AN+Dim+Sg+Px3iSg+Obv: otôhôsisiyiwa
     ôhôw+N+AN+Dim+Sg+Px1Pl: nitôhôsisinân
     ôhôw+N+AN+Dim+Sg+Px12Pl: kitôhôsisinaw
     ôhôw+N+AN+Dim+Sg+Px2Pl: kitôhôsisiwâw
     ôhôw+N+AN+Dim+Sg+Px3Pl+Obv: otôhôsisiwâwa
     ôhôw+N+AN+Dim+Sg+Px3iPl+Obv: otôhôsisiyiwa

     ôhôw+N+AN+Dim+Pl+Px1Sg: nitôhôsisak
     ôhôw+N+AN+Dim+Pl+Px2Sg: kitôhôsisak
     ôhôw+N+AN+Dim+Pl+Px3Sg+Obv: otôhôsisa
     ôhôw+N+AN+Dim+Pl+Px3iSg+Obv: otôhôsisiyiwa
     ôhôw+N+AN+Dim+Pl+Px1Pl: nitôhôsisinânak
     ôhôw+N+AN+Dim+Pl+Px12Pl: kitôhôsisinawak
     ôhôw+N+AN+Dim+Pl+Px2Pl: kitôhôsisiwâwak
     ôhôw+N+AN+Dim+Pl+Px3Pl+Obv: otôhôsisiwâwa
     ôhôw+N+AN+Dim+Pl+Px3iPl+Obv: otôhôsisiyiwa

     ôhôw+N+AN+Px1Sg+Loc: nitôhômihk
     ôhôw+N+AN+Px2Sg+Loc: kitôhômihk
     ôhôw+N+AN+Px3Sg+Loc: otôhômihk
     ôhôw+N+AN+Px3iSg+Loc: otôhômiyihk
     ôhôw+N+AN+Px1Pl+Loc: nitôhôminânihk
     ôhôw+N+AN+Px12Pl+Loc: kitôhôminâhk
     ôhôw+N+AN+Px2Pl+Loc: kitôhômiwâwihk
     ôhôw+N+AN+Px3Pl+Loc: otôhômiwâwihk 
     ôhôw+N+AN+Px3iPl+Loc: otôhômiyihk

     ôhôw+N+AN+Dim+Px1Sg+Loc: nitôhôsisihk
     ôhôw+N+AN+Dim+Px2Sg+Loc: kitôhôsisihk
     ôhôw+N+AN+Dim+Px3Sg+Loc: otôhôsisihk
     ôhôw+N+AN+Dim+Px3iSg+Loc: otôhôsisiyihk
     ôhôw+N+AN+Dim+Px1Pl+Loc: nitôhôsisinânihk
     ôhôw+N+AN+Dim+Px12Pl+Loc: kitôhôsisinâhk
     ôhôw+N+AN+Dim+Px2Pl+Loc: kitôhôsisiwâwihk
     ôhôw+N+AN+Dim+Px3Pl+Loc: otôhôsisiwâwihk
     ôhôw+N+AN+Dim+Px3iPl+Loc: otôhôsisiyihk
  
  Noun - ôsi - ok : # -m animate noun
     ôsi+N+IN+Sg: ôsi
     ôsi+N+IN+Pl: ôsa
     ôsi+N+IN+Loc: ôsihk
     ôsi+N+IN+Dim+Sg: ôsisis
     ôsi+N+IN+Dim+Pl: ôsisisa
     ôsi+N+IN+Dim+Loc: ôsisisihk

     ôsi+N+IN+Sg+Px1Sg: nitôsi
     ôsi+N+IN+Sg+Px2Sg: kitôsi
     ôsi+N+IN+Sg+Px3Sg: otôsi
     ôsi+N+IN+Sg+Px3iSg: otôsiyiw
     ôsi+N+IN+Sg+Px1Pl: nitôsinân
     ôsi+N+IN+Sg+Px12Pl: kitôsinaw
     ôsi+N+IN+Sg+Px2Pl: kitôsiwâw
     ôsi+N+IN+Sg+Px3Pl: otôsiwâw
     ôsi+N+IN+Sg+Px3iPl: otôsiyiw

     ôsi+N+IN+Pl+Px1Sg: nitôsia
     ôsi+N+IN+Pl+Px2Sg: kitôsia
     ôsi+N+IN+Pl+Px3Sg: otôsia
     ôsi+N+IN+Pl+Px3iSg: otôsiyiwa
     ôsi+N+IN+Pl+Px1Pl: nitôsinâna
     ôsi+N+IN+Pl+Px12Pl: kitôsinawa
     ôsi+N+IN+Pl+Px2Pl: kitôsiwâwa
     ôsi+N+IN+Pl+Px3Pl: otôsiwâwa
     ôsi+N+IN+Pl+Px3iPl: otôsiyiwa

     ôsi+N+IN+Dim+Sg+Px1Sg: nitôsisis
     ôsi+N+IN+Dim+Sg+Px2Sg: kitôsisis
     ôsi+N+IN+Dim+Sg+Px3Sg: otôsisis
     ôsi+N+IN+Dim+Sg+Px3iSg: otôsisisiyiw
     ôsi+N+IN+Dim+Sg+Px1Pl: nitôsisisinân
     ôsi+N+IN+Dim+Sg+Px12Pl: kitôsisisinaw
     ôsi+N+IN+Dim+Sg+Px2Pl: kitôsisisiwâw
     ôsi+N+IN+Dim+Sg+Px3Pl: otôsisisiwâw
     ôsi+N+IN+Dim+Sg+Px3iPl: otôsisisiyiw

     ôsi+N+IN+Dim+Pl+Px1Sg: nitôsisisa
     ôsi+N+IN+Dim+Pl+Px2Sg: kitôsisisa
     ôsi+N+IN+Dim+Pl+Px3Sg: otôsisisa
     ôsi+N+IN+Dim+Pl+Px3iSg: otôsisisiyiwa
     ôsi+N+IN+Dim+Pl+Px1Pl: nitôsisisinâna
     ôsi+N+IN+Dim+Pl+Px12Pl: kitôsisisinawa
     ôsi+N+IN+Dim+Pl+Px2Pl: kitôsisisiwâwa
     ôsi+N+IN+Dim+Pl+Px3Pl: otôsisisiwâwa
     ôsi+N+IN+Dim+Pl+Px3iPl: otôsisisiyiwa

     ôsi+N+IN+Px1Sg+Loc: nitôsihk
     ôsi+N+IN+Px2Sg+Loc: kitôsihk
     ôsi+N+IN+Px3Sg+Loc: otôsihk
     ôsi+N+IN+Px3iSg+Loc: otôsiyihk
     ôsi+N+IN+Px1Pl+Loc: nitôsinânihk
     ôsi+N+IN+Px12Pl+Loc: kitôsinâhk
     ôsi+N+IN+Px2Pl+Loc: kitôsiwâwihk
     ôsi+N+IN+Px3Pl+Loc: otôsiwâwihk 
     ôsi+N+IN+Px3iPl+Loc: otôsiyihk

     ôsi+N+IN+Dim+Px1Sg+Loc: nitôsisisihk
     ôsi+N+IN+Dim+Px2Sg+Loc: kitôsisisihk
     ôsi+N+IN+Dim+Px3Sg+Loc: otôsisisihk
     ôsi+N+IN+Dim+Px3iSg+Loc: otôsisisiyihk
     ôsi+N+IN+Dim+Px1Pl+Loc: nitôsisisinânihk
     ôsi+N+IN+Dim+Px12Pl+Loc: kitôsisisinâhk
     ôsi+N+IN+Dim+Px2Pl+Loc: kitôsisisiwâwihk
     ôsi+N+IN+Dim+Px3Pl+Loc: otôsisisiwâwihk
     ôsi+N+IN+Dim+Px3iPl+Loc: otôsisisiyihk


  
  Noun - sihkihp - ok : # -m animate noun, blackbird
     sihkihp+N+AN+Sg: sihkihp
     sihkihp+N+AN+Pl: sihkihpwak
     sihkihp+N+AN+Loc: sihkihpihk
     sihkihp+N+AN+Dim+Sg: sihkihpisis
     sihkihp+N+AN+Dim+Pl: sihkihpisisak
     sihkihp+N+AN+Dim+Loc: sihkihpisisihk

     sihkihp+N+AN+Sg+Px1Sg: nisihkihp
     sihkihp+N+AN+Sg+Px2Sg: kisihkihp
     sihkihp+N+AN+Sg+Px3Sg+Obv: osihkihpa
     sihkihp+N+AN+Sg+Px3iSg+Obv: osihkihpiyiwa
     sihkihp+N+AN+Sg+Px1Pl: nisihkihpinân
     sihkihp+N+AN+Sg+Px12Pl: kisihkihpinaw
     sihkihp+N+AN+Sg+Px2Pl: kisihkihpiwâw
     sihkihp+N+AN+Sg+Px3Pl+Obv: osihkihpiwâwa
     sihkihp+N+AN+Sg+Px3iPl+Obv: osihkihpiyiwa

     sihkihp+N+AN+Pl+Px1Sg: nisihkihpak
     sihkihp+N+AN+Pl+Px2Sg: kisihkihpak
     sihkihp+N+AN+Pl+Px3Sg+Obv: osihkihpa
     sihkihp+N+AN+Pl+Px3iSg+Obv: osihkihpiyiwa
     sihkihp+N+AN+Pl+Px1Pl: nisihkihpinânak
     sihkihp+N+AN+Pl+Px12Pl: kisihkihpinawak
     sihkihp+N+AN+Pl+Px2Pl: kisihkihpiwâwak
     sihkihp+N+AN+Pl+Px3Pl+Obv: osihkihpiwâwa
     sihkihp+N+AN+Pl+Px3iPl+Obv: osihkihpiyiwa

     sihkihp+N+AN+Dim+Sg+Px1Sg: nisihkihpisis
     sihkihp+N+AN+Dim+Sg+Px2Sg: kisihkihpisis
     sihkihp+N+AN+Dim+Sg+Px3Sg+Obv: osihkihpisisa
     sihkihp+N+AN+Dim+Sg+Px3iSg+Obv: osihkihpisisiyiwa
     sihkihp+N+AN+Dim+Sg+Px1Pl: nisihkihpisisinân
     sihkihp+N+AN+Dim+Sg+Px12Pl: kisihkihpisisinaw
     sihkihp+N+AN+Dim+Sg+Px2Pl: kisihkihpisisiwâw
     sihkihp+N+AN+Dim+Sg+Px3Pl+Obv: osihkihpisisiwâwa
     sihkihp+N+AN+Dim+Sg+Px3iPl+Obv: osihkihpisisiyiwa

     sihkihp+N+AN+Dim+Pl+Px1Sg: nisihkihpisisak
     sihkihp+N+AN+Dim+Pl+Px2Sg: kisihkihpisisak
     sihkihp+N+AN+Dim+Pl+Px3Sg+Obv: osihkihpisisa
     sihkihp+N+AN+Dim+Pl+Px3iSg+Obv: osihkihpisisiyiwa
     sihkihp+N+AN+Dim+Pl+Px1Pl: nisihkihpisisinânak
     sihkihp+N+AN+Dim+Pl+Px12Pl: kisihkihpisisinawak
     sihkihp+N+AN+Dim+Pl+Px2Pl: kisihkihpisisiwâwak
     sihkihp+N+AN+Dim+Pl+Px3Pl+Obv: osihkihpisisiwâwa
     sihkihp+N+AN+Dim+Pl+Px3iPl+Obv: osihkihpisisiyiwa

     sihkihp+N+AN+Px1Sg+Loc: nisihkihpihk
     sihkihp+N+AN+Px2Sg+Loc: kisihkihpihk
     sihkihp+N+AN+Px3Sg+Loc: osihkihpihk
     sihkihp+N+AN+Px3iSg+Loc: osihkihpiyihk
     sihkihp+N+AN+Px1Pl+Loc: nisihkihpinânihk
     sihkihp+N+AN+Px12Pl+Loc: kisihkihpinâhk
     sihkihp+N+AN+Px2Pl+Loc: kisihkihpiwâwihk
     sihkihp+N+AN+Px3Pl+Loc: osihkihpiwâwihk
     sihkihp+N+AN+Px3iPl+Loc: osihkihpiyihk

     sihkihp+N+AN+Dim+Px1Sg+Loc: nisihkihpisisihk
     sihkihp+N+AN+Dim+Px2Sg+Loc: kisihkihpisisihk
     sihkihp+N+AN+Dim+Px3Sg+Loc: osihkihpisisihk
     sihkihp+N+AN+Dim+Px3iSg+Loc: osihkihpisisiyihk
     sihkihp+N+AN+Dim+Px1Pl+Loc: nisihkihpisisinânihk
     sihkihp+N+AN+Dim+Px12Pl+Loc: kisihkihpisisinâhk
     sihkihp+N+AN+Dim+Px2Pl+Loc: kisihkihpisisiwâwihk
     sihkihp+N+AN+Dim+Px3Pl+Loc: osihkihpisisiwâwihk
     sihkihp+N+AN+Dim+Px3iPl+Loc: osihkihpisisiyihk
  
  Noun - sikâk - ok : # -k final animate noun 'goose'
     sikâk+N+AN+Sg: sikâk
     sikâk+N+AN+Pl: sikâkwak
     sikâk+N+AN+Loc: sikâkohk
     sikâk+N+AN+Dim+Sg: sikâkosis
     sikâk+N+AN+Dim+Pl: sikâkosisak
     sikâk+N+AN+Dim+Loc: sikâkosisihk

     sikâk+N+AN+Sg+Px1Sg: nisikâk
     sikâk+N+AN+Sg+Px2Sg: kisikâk
     sikâk+N+AN+Sg+Px3Sg+Obv: osikâka
     sikâk+N+AN+Sg+Px3iSg+Obv: osikâkiyiwa
     sikâk+N+AN+Sg+Px1Pl: nisikâkinân
     sikâk+N+AN+Sg+Px12Pl: kisikâkinaw
     sikâk+N+AN+Sg+Px2Pl: kisikâkiwâw
     sikâk+N+AN+Sg+Px3Pl+Obv: osikâkiwâwa
     sikâk+N+AN+Sg+Px3iPl+Obv: osikâkiyiwa

     sikâk+N+AN+Pl+Px1Sg: nisikâkak
     sikâk+N+AN+Pl+Px2Sg: kisikâkak
     sikâk+N+AN+Pl+Px3Sg+Obv: osikâka
     sikâk+N+AN+Pl+Px3iSg+Obv: osikâkiyiwa
     sikâk+N+AN+Pl+Px1Pl: nisikâkinânak
     sikâk+N+AN+Pl+Px12Pl: kisikâkinawak
     sikâk+N+AN+Pl+Px2Pl: kisikâkiwâwak
     sikâk+N+AN+Pl+Px3Pl+Obv: osikâkiwâwa
     sikâk+N+AN+Pl+Px3iPl+Obv: osikâkiyiwa

     sikâk+N+AN+Dim+Sg+Px1Sg: nisikâkosis
     sikâk+N+AN+Dim+Sg+Px2Sg: kisikâkosis
     sikâk+N+AN+Dim+Sg+Px3Sg+Obv: osikâkosisa
     sikâk+N+AN+Dim+Sg+Px3iSg+Obv: osikâkosisiyiwa
     sikâk+N+AN+Dim+Sg+Px1Pl: nisikâkosisinân
     sikâk+N+AN+Dim+Sg+Px12Pl: kisikâkosisinaw
     sikâk+N+AN+Dim+Sg+Px2Pl: kisikâkosisiwâw
     sikâk+N+AN+Dim+Sg+Px3Pl+Obv: osikâkosisiwâwa
     sikâk+N+AN+Dim+Sg+Px3iPl+Obv: osikâkosisiyiwa
 
     sikâk+N+AN+Dim+Pl+Px1Sg: nisikâkosisak
     sikâk+N+AN+Dim+Pl+Px2Sg: kisikâkosisak
     sikâk+N+AN+Dim+Pl+Px3Sg+Obv: osikâkosisa
     sikâk+N+AN+Dim+Pl+Px3iSg+Obv: osikâkosisiyiwa
     sikâk+N+AN+Dim+Pl+Px1Pl: nisikâkosisinânak
     sikâk+N+AN+Dim+Pl+Px12Pl: kisikâkosisinawak
     sikâk+N+AN+Dim+Pl+Px2Pl: kisikâkosisiwâwak
     sikâk+N+AN+Dim+Pl+Px3Pl+Obv: osikâkosisiwâwa
     sikâk+N+AN+Dim+Pl+Px3iPl+Obv: osikâkosisiyiwa
     
     sikâk+N+AN+Px1Sg+Loc: nisikâkihk  # nisikâkohk ?
     sikâk+N+AN+Px2Sg+Loc: kisikâkihk # kisikâkohk ?
     sikâk+N+AN+Px3Sg+Loc: osikâkihk # osikâkohk
     sikâk+N+AN+Px3iSg+Loc: osikâkiyihk # ?
     sikâk+N+AN+Px1Pl+Loc: nisikâkinânihk
     sikâk+N+AN+Px12Pl+Loc: kisikâkinâhk # ?
     sikâk+N+AN+Px2Pl+Loc: kisikâkiwâwihk # ?
     sikâk+N+AN+Px3Pl+Loc: osikâkiwâwihk 
     sikâk+N+AN+Px3iPl+Loc: osikâkiyihk #?

     sikâk+N+AN+Dim+Px1Sg+Loc: nisikâkosisihk
     sikâk+N+AN+Dim+Px2Sg+Loc: kisikâkosisihk
     sikâk+N+AN+Dim+Px3Sg+Loc: osikâkosisihk
     sikâk+N+AN+Dim+Px3iSg+Loc: osikâkosisiyihk #?
     sikâk+N+AN+Dim+Px1Pl+Loc: nisikâkosisinânihk
     sikâk+N+AN+Dim+Px12Pl+Loc: kisikâkosisinâhk
     sikâk+N+AN+Dim+Px2Pl+Loc: kisikâkosisiwâwihk #?
     sikâk+N+AN+Dim+Px3Pl+Loc: osikâkosisiwâwihk #?
     sikâk+N+AN+Dim+Px3iPl+Loc: osikâkosisiyihk #?
  
  Noun - wayasit - ok : # -m animate noun, hoof
     wayasit+N+AN+Sg: wayasit
     wayasit+N+AN+Pl: wayasitak
     wayasit+N+AN+Loc: wayasitihk
     wayasit+N+AN+Dim+Sg: wayasicisis
     wayasit+N+AN+Dim+Pl: wayasicisisak
     wayasit+N+AN+Dim+Loc: wayasicisisihk

     wayasit+N+AN+Sg+Px1Sg: niwayasit
     wayasit+N+AN+Sg+Px2Sg: kiwayasit
     wayasit+N+AN+Sg+Px3Sg+Obv: owayasita
     wayasit+N+AN+Sg+Px3iSg+Obv: owayasitiyiwa
     wayasit+N+AN+Sg+Px1Pl: niwayasitinân
     wayasit+N+AN+Sg+Px12Pl: kiwayasitinaw
     wayasit+N+AN+Sg+Px2Pl: kiwayasitiwâw
     wayasit+N+AN+Sg+Px3Pl+Obv: owayasitiwâwa
     wayasit+N+AN+Sg+Px3iPl+Obv: owayasitiyiwa

     wayasit+N+AN+Pl+Px1Sg: niwayasitak
     wayasit+N+AN+Pl+Px2Sg: kiwayasitak
     wayasit+N+AN+Pl+Px3Sg+Obv: owayasita
     wayasit+N+AN+Pl+Px3iSg+Obv: owayasitiyiwa
     wayasit+N+AN+Pl+Px1Pl: niwayasitinânak
     wayasit+N+AN+Pl+Px12Pl: kiwayasitinawak
     wayasit+N+AN+Pl+Px2Pl: kiwayasitiwâwak
     wayasit+N+AN+Pl+Px3Pl+Obv: owayasitiwâwa
     wayasit+N+AN+Pl+Px3iPl+Obv: owayasitiyiwa

     wayasit+N+AN+Dim+Sg+Px1Sg: niwayasicisis
     wayasit+N+AN+Dim+Sg+Px2Sg: kiwayasicisis
     wayasit+N+AN+Dim+Sg+Px3Sg+Obv: owayasicisisa
     wayasit+N+AN+Dim+Sg+Px3iSg+Obv: owayasicisisiyiwa
     wayasit+N+AN+Dim+Sg+Px1Pl: niwayasicisisinân
     wayasit+N+AN+Dim+Sg+Px12Pl: kiwayasicisisinaw
     wayasit+N+AN+Dim+Sg+Px2Pl: kiwayasicisisiwâw
     wayasit+N+AN+Dim+Sg+Px3Pl+Obv: owayasicisisiwâwa
     wayasit+N+AN+Dim+Sg+Px3iPl+Obv: owayasicisisiyiwa

     wayasit+N+AN+Dim+Pl+Px1Sg: niwayasicisisak
     wayasit+N+AN+Dim+Pl+Px2Sg: kiwayasicisisak
     wayasit+N+AN+Dim+Pl+Px3Sg+Obv: owayasicisisa
     wayasit+N+AN+Dim+Pl+Px3iSg+Obv: owayasicisisiyiwa
     wayasit+N+AN+Dim+Pl+Px1Pl: niwayasicisisinânak
     wayasit+N+AN+Dim+Pl+Px12Pl: kiwayasicisisinawak
     wayasit+N+AN+Dim+Pl+Px2Pl: kiwayasicisisiwâwak
     wayasit+N+AN+Dim+Pl+Px3Pl+Obv: owayasicisisiwâwa
     wayasit+N+AN+Dim+Pl+Px3iPl+Obv: owayasicisisiyiwa

     wayasit+N+AN+Px1Sg+Loc: niwayasitihk
     wayasit+N+AN+Px2Sg+Loc: kiwayasitihk
     wayasit+N+AN+Px3Sg+Loc: owayasitihk
     wayasit+N+AN+Px3iSg+Loc: owayasitiyihk
     wayasit+N+AN+Px1Pl+Loc: niwayasitinânihk
     wayasit+N+AN+Px12Pl+Loc: kiwayasitinâhk
     wayasit+N+AN+Px2Pl+Loc: kiwayasitiwâwihk
     wayasit+N+AN+Px3Pl+Loc: owayasitiwâwihk 
     wayasit+N+AN+Px3iPl+Loc: owayasitiyihk

     wayasit+N+AN+Dim+Px1Sg+Loc: niwayasicisisihk
     wayasit+N+AN+Dim+Px2Sg+Loc: kiwayasicisisihk
     wayasit+N+AN+Dim+Px3Sg+Loc: owayasicisisihk
     wayasit+N+AN+Dim+Px3iSg+Loc: owayasicisisiyihk
     wayasit+N+AN+Dim+Px1Pl+Loc: niwayasicisisinânihk
     wayasit+N+AN+Dim+Px12Pl+Loc: kiwayasicisisinâhk
     wayasit+N+AN+Dim+Px2Pl+Loc: kiwayasicisisiwâwihk
     wayasit+N+AN+Dim+Px3Pl+Loc: owayasicisisiwâwihk
     wayasit+N+AN+Dim+Px3iPl+Loc: owayasicisisiyihk
